臺灣臺南地方法院刑事判決　　　　　　 100年度訴緝字第55號
公　訴　人　臺灣台南地方法院檢察署檢察官
被　　　告　邱玉龍
上列被告因違反毒品危害防制條例案件，經檢察官提起公訴（94
年度毒偵字第2010、2348號），被告就被訴事實為有罪之陳述，
經本院裁定由受命法官獨任行簡式審判程序，判決如下：
    主  文
邱玉龍連續施用第一級毒品，處有期徒刑壹年，扣案之第一級毒
品海洛因肆包（不含袋，合計淨重零點陸伍公克）沒收銷燬，空
包裝袋肆個（合計重零點柒肆公克）、瓢匙吸管壹支均沒收。
    事  實
一、邱玉龍有下列之前科：
┌─┬─────┬─────┬─────┬──────┬───┬────┬────┐
│編│案由      │判決字號  │判決法院  │宣告刑或定應│定執行│執行完畢│就本案有│
│號│          │          │          │執行刑      │刑    │日期    │無構成累│
│  │          │          │          │            │      │        │犯      │
├─┼─────┼─────┼─────┼──────┼───┼────┼────┤
│1 │毒品危害防│93簡1458  │本院      │應執行有期徒│接續執│102年1月│無      │
│  │制條例    │          │          │刑9月，緩刑5│行    │3日     │        │
│  │          │          │          │年          │      │        │        │
│  │          │          │          ├──────┤      │        │        │
│  │          │          │          │撤銷緩刑（94│      │        │        │
│  │          │          │          │年度撤緩字第│      │        │        │
│  │          │          │          │79號裁定）  │      │        │        │
├─┼─────┼─────┼─────┼──────┤      │        │        │
│2 │詐欺      │93簡3125  │臺灣高雄地│有期徒刑3月 │      │        │        │
│  │          │          │方法院    │            │      │        │        │
├─┼─────┼─────┼─────┼──────┤      │        │        │
│3 │毒品危害防│94簡1918  │本院      │有期徒刑5月 │      │        │        │
│  │制條例    │          │          │            │      │        │        │
└─┴─────┴─────┴─────┴──────┴───┴────┴────┘
二、邱玉龍前於民國89年間因施用毒品案件，經臺灣臺中地方法
    院裁定送勒戒處所觀察、勒戒後，認無繼續施用毒品之傾向
    ，於89年8月3日執行完畢出所。
三、邱玉龍仍不知悛悔，於上開觀察、勒戒執行完畢後5年內，
    又基於施用第一級毒品海洛因之概括犯意，自94年7月16日
    晚上8時40分許回溯26小時內之某時許起，至同年8月9日晚
    上7時許止，約每隔4天1次，在嘉義市○○路242之1號3樓租
    屋處，以將海洛因摻入香菸內，點燃香菸吸食其煙霧之方式
    ，連續施用第一級毒品海洛因多次。嗣於94年7月16日下午3
    時30分許，因另案通緝為警在上開租屋處當場查獲，扣得海
    洛因2包（合計淨重0.56公克、空包裝袋重0.39公克），並
    於94年7月16日晚上8時40分許採集邱玉龍之尿液送驗，檢驗
    結果呈現嗎啡陽性反應；復於94年8月10日下午4時10分許，
    為警持搜索票在上開租屋處當場查獲，扣得海洛因2包（合
    計淨重0.09公克、空包裝袋重0.35公克）、玻璃球吸食器1
    組、瓢匙吸管1支，並於94年8月10日下午5時25分許採集邱
    玉龍之尿液送驗，檢驗結果呈現可待因陽性反應、嗎啡陽性
    反應，而知悉上情。
四、案經嘉義市警察局第一分局報請臺灣嘉義地方法院檢察署檢
    察官呈請臺灣高等法院臺南分院檢察署檢察長令轉臺灣臺南
    地方法院檢察署檢察官偵查起訴。
    理  由
壹、程序事項：
  一訊之被告邱玉龍對於起訴之犯罪事實均坦承不諱，並當庭表
    示認罪，而經本院裁定以簡式審判程序加以審理，則依據刑
    事訴訟法第273條之2、同法第159條第2項之規定，不適用傳
    聞法則有關限制證據能力之相關規定，合先敘明。
  二按觀察、勒戒或強制戒治執行完畢後，5年內再犯毒品危害
    防制條例第10條之罪者，檢察官應依法追訴，同條例第23條
    第2項定有明文。查被告有如犯罪事實欄二之前科紀錄，被告
    於89年8月3日觀察勒戒執行完畢，有臺灣高等法院被告前案
    紀錄表一份在卷為憑。是被告於觀察勒戒執行完畢後5年內
    再犯本件毒品危害防制條例之罪，即應依法追訴、審理。
貳、實體事項：
  一訊據被告就上開事實均坦承不諱，並有長榮大學94年8月3日
    及94年8月31日確認報告各一紙在卷為憑。
  二按海洛因經注射入人體後，約百分之80於24小時內自尿中排
    出，一般而言，尿液中能否驗出嗎啡陽性反應與其投與量、
    投與途徑、採尿時間、個人體質及檢驗方法之靈敏度有關，
    國外曾有文獻報導注射六毫克之海洛因鹽酸鹽，其代謝物嗎
    啡之平均可檢出時限約為26小時，業經行政院衛生署藥物食
    品檢驗局分別於81年9月8日以（81）藥檢壹字第8114885號函
    述明此旨綦詳，亦為本院歷來審理施用毒品案件職務上所知
    悉之事項。
  三經查，被告經警於94年7月16日晚上8時40分許及同年8月10
    日下午5時25分許採尿送驗，分別呈嗎啡陽性反應及嗎啡陽
    性、可待因陽性反應，此有長榮大學94年8月3日、94年8月3
    1日確認報告各1紙在卷可稽，核與被告自白相符，此外，扣
    案之海洛因4包經送法務部調查局以化學呈色法及氣相層析
    質譜儀分析法檢驗，結果均含海洛因成分，有該局94年9 月
    27日、94年10月14日濫用藥物實驗室鑑定書各1紙在卷可稽
    ，復有扣案之瓢匙吸管1支可稽，是被告之自白確實出於真
    實，可採為認定事實之基礎。揆諸前開說明，足認被告確有
    於上開時、地，連續施用海洛因之事實，要可認定。
  四綜上所述，本案事證明確，被告之犯行堪以認定，應依法論
    科。
參、論罪科刑：
  一被告行為後，94年2月2日修正公布之刑法，已自95年7月1日
    起施行，而修正後刑法第2條之規定，乃係關於新舊法比較適
    用之準據法，其本身無關行為可罰性要件之變更，故於95年7
    月1日刑法修正施行後，如有涉及比較新舊法之問題，即應逕
    依修正後刑法第2條第1項規定，為「從舊從輕」之比較。又
    法律有變更而為新舊法之比較時，應就罪刑有關之共犯、未
    遂犯、想像競合犯、牽連犯、連續犯、結合犯，以及累犯加
    重、自首減輕暨其他法定加減原因（如身分加減）與加減例
    等一切情形，綜其全部罪刑之結果而為比較（最高法院九十
    五年度第八次刑事庭會議決議意旨參照）。查修正前刑法第
    56條連續犯之規定，於修正後已刪除，本件被告多次施用第
    一級毒品海洛因之犯行，時間緊接，方法相同，觸犯構成要
    件相同之罪名，依修正前刑法第56條規定，應依連續犯之規
    定，論以一罪，如依修正後刑法，則應分論併罰，是以適用
    修正後刑法並未較有利於被告，自應適用修正刪除前之刑法
    第56條連續犯規定論處。
  二核被告所為，係犯毒品危害防制條例第10條第1項之施用第一
    級毒品罪。其持有海洛因之低度行為，應為其施用海洛因之
    高度行為所吸收，不另論罪。被告先後多次施用第一級毒品
    海洛因犯行，時間緊接，手法相同，所犯係構成要件相同之
    罪，顯係基於概括犯意反覆為之，為連續犯，應依修正前刑
    法第56條之規定，論以一罪，並加重其刑。
  三爰審酌被告有如事實欄所載之施用毒品素行，猶不知悔改，
    再犯本件施用第一級毒品罪及其犯罪之動機、目的、手段、
    所生危害、施用毒品之期間、施用毒品之頻率、先後為警查
    獲仍繼續施用毒品、犯罪後坦承犯行態度良好及施用毒品自
    戕身心等一切情狀，量處如主文所示之刑，以資懲戒。
  四又本件被告前經本院依法傳喚、拘提無著後，於95年3月27
    日發布通緝在案，嗣於100年8月4日始自行至警局到案，此
    有本院95年3月27日通緝稿、嘉義縣警察局布袋分局光榮派
    出所100年8月4日警詢筆錄在卷可參，顯見被告並非於96年1
    2月31日前自動歸案接受審判，依中華民國九十六年罪犯減
    刑條例第5條規定，本件自無減刑規定之適用，附此敘明。
  五被告為警查扣之第一級毒品海洛因4包（合計淨重0.65公克
    ），係屬查獲之毒品，不問屬於犯人與否，應依毒品危害防
    制條例第18條第1項前段規定沒收銷燬之。又包裝前開第一
    級毒品海洛因所使用之包裝袋4個（合計重0.74公克），係
    用於包裹毒品，防止毒品漏逸、潮濕，以便於攜帶、存放，
    為供被告施用第一級毒品海洛因所用之物，其非毒品危害防
    制條例第2條所稱之第一級毒品，雖因係包裝上開第一級毒
    品海洛因而與之密切接觸，然既經鑑定機關就之與毒品分別
    鑑析其重量，此有卷附法務部調查局鑑定通知書2紙可憑（
    見95年度訴字第21號卷第20頁、94年度毒偵字第2348號偵查
    卷第20頁），已可證明上開空包裝袋4個與第一級毒品海洛
    因並無不可析離之關係，不能視為第一級毒品海洛因之一部
    分，應依刑法第38條第1項第2款規定宣告沒收。又扣案之瓢
    匙吸管1支，係被告所有且供施用第一級毒品海洛因所用之
    物，業據其供明在卷，爰依刑法第38條第1項第2款規定宣告
    沒收；至於扣案之玻璃球吸食器1組，雖為被告所有，惟並
    非供被告犯本件犯罪所用之物，爰不為沒收之諭知，併此敘
    明。
據上論斷，應依刑事訴訟法第273條之1第1項、第299條第1項前段
，毒品危害防制條例第10條第1項、第18條第1項前段，刑法第2條
第1項前段、第11條前段、第38條第1項第2款、修正前刑法第56條
，判決如主文。
本案經檢察官詹尚晃到庭執行職務。
中    華    民    國   100    年    8     月    31    日
                  刑事第八庭    法  官  黃瑪玲
以上正本證明與原本無異。
如不服本判決，應於本判決送達後10日內，向本院提出上訴書狀
，並應敘述具體理由。如未敘述上訴理由者，應於上訴期間屆滿
後20日內向本院補提理由書狀（均須按他造當事人之人數附繕本
）「切勿逕送上級法院」。
                                書記官  張宜柔
中    華    民    國   100    年    8     月    31    日
附錄法條
毒品危害防制條例第10條
施用第一級毒品者，處 6 月以上 5 年以下有期徒刑。
施用第二級毒品者，處 3 年以下有期徒刑。